臺灣板橋地方法院民事裁定　94年度繼字第2167號
聲　請　人　國泰世華銀行股份有限公司
法定代理人　汪國華
非訟代理人　劉光宗
關　係　人　陳景峰
　　　　　　　　　　　五樓
上列聲請人聲請選任被繼承人甲○○之遺產管理人事件，本院裁
定如下：
　　主　　　文
選任陳景峰（男、民國○○○年○月○○日生、身分證統一編號
：Ｚ000000000號）為被繼承人甲○○（男、民國○○
○年○月○○日生、身分證統一編號：Ｚ000000000號
、生前籍設台北縣板橋市縣○○道○段三十巷二號四樓）之遺產
管理人。
程序費用由被繼承人甲○○之遺產負擔。
    理      由
一、按繼承開始時，繼承人之有無不明，而無親屬會議或親屬會
    議未於一個月內選定遺產管理人者，利害關係人或檢察官得
    聲請法院選任遺產管理人，並由法院依公示催告程序，定六
    個月以上之期限，公告繼承人，命其於期限內承認繼承；又
    被繼承人之所有繼承人均拋棄其繼承權者，亦準用關於無人
    承認繼承之規定，民法第一千一百七十七條、第一千一百七
    十八條第二項、第一千一百七十六條第六項定有明文。
二、本件聲請意旨略以：被繼承人甲○○（民國○○○年○月○
    ○日生、身分證統一編號：Ｚ000000000號、生前
    籍設台北縣板橋市縣○○道○段三十巷二號四樓）於九十二
    年十一月七日死亡，其生前於九十一年五月二十四日與聲請
    人訂立土地、建築改良物抵押權設定契約書，提供其所有如
    契約書所載之不動產設定本金最高限額新台幣一百三十萬元
    整之抵押權予聲請人，以擔保被繼承人對聲請人現在及將來
    所負之各項借款、票據、保證、損害賠償等及其他一切債務
    之清償。上項抵押權經向台北縣板橋地政事務所，辦妥抵押
    權設定登記。嗣被繼承人依前開約定於九十一年六月五日簽
    立個人房屋貸款契約乙紙向聲請人借款新台幣七十四萬元整
    ，約定利息按個人房屋貸款契約第四條計算，借款期限為五
    年。惟目前尚結欠五十五萬九千一百七十一元整，及自九十
    二年十一月五日起至清償日止之利息，暨自九十二年十二月
    六日起至清償日止，六個月以內按上開利率之一成，超過六
    個月部分按上開利率之二成計算之違約金。聲請人亟待聲請
    鈞院拍賣該抵押之不動產，以使債權受償。因被繼承人甲○
    ○已於九十二年十一月七日因故死亡，其權利義務關係依法
    應由其繼承人繼承，惟因全部繼承人業已拋棄繼承，且未於
    法定期限內選定遺產管理人，以致聲請人遲無法聲請拍賣抵
    押物，爰依法聲請選任陳景峰為被繼承人之遺產管理人等語
    。
三、本件聲請人主張被繼承人甲○○於九十二年十一月七日死亡
    ，其所有繼承人全部拋棄繼承，聲請人為債權人之事實，業
    據其提出土地建築改良物抵押權設定契約書、台北縣板橋地
    政事務所他項權利證明書、個人房屋貸款契約、土地登記第
    二類謄本、建物登記第二類謄本、繼承系統表、臺灣板橋地
    方法院拋棄繼承准予備查函、戶籍謄本（以上均影本）為證
    ，復經本院依職權調取本院九十二年度繼字第一四九Ｏ號、
    九十二年度繼字第一四九四號、九十二年度繼字第一四九七
    號被繼承人甲○○之繼承人等拋棄繼承事件案卷及九十四年
    繼字第一Ｏ四號、九十四年度家抗字第二Ｏ四號、九十四年
    度繼更字第三號選任遺產管理人案卷核閱無訛，自堪信為真
    實。
四、從而，聲請人以債權人之利害關係人身分聲請選任被繼承人
    甲○○之遺產管理人，核與首揭規定尚無不合。又聲請人所
    聲請選任為被繼承人甲○○遺產管理人之陳景峰亦到庭陳明
    同意擔任被繼承人甲○○之遺產管理人，此有本院九十四年
    十二月二十二日非訟事件筆錄在卷可稽。經核陳景峰為被繼
    承人甲○○之子，有卷附之戶籍謄本、繼承系統表及本院九
    十二年度繼字第一四九Ｏ號拋棄繼承事件案卷可憑，雖其已
    拋棄繼承，然其對遺產遺債情況瞭解理應較深，就被繼承人
    之財產管理較為方便，並就遺產管理人職務之遂行，有所助
    益，且其既已拋棄繼承，要不致有利害偏頗之虞，為保障債
    權人之利益及期程序之公正、公信起見，本院認以選任被繼
    承人之子陳景峰為被繼承人甲○○之遺產管理人為適當。
五、依非訟事件法第一百五十七條，裁定如主文。
中　　華　　民　　國　　94　　年　　12　　月　　31　　日
    　　　　　　  家事法庭　　　　法　官　郭光興
以上為正本係照原本作成。
如對本裁定抗告須於裁定送達後十日內向本院提出抗告狀。
中　　華　　民　　國　　95　　年　　1 　　月　　2 　　日
                                  書記官　翁子婷
